【裁判字號】    97,台上,2608
【裁判日期】    971211
【裁判案由】    拆屋還地
【裁判全文】
最高法院民事裁定            九十七年度台上字第二六０八號
上  訴  人  甲○○○
訴訟代理人  謝 玉 璇律師
被 上訴 人  乙 ○ ○
            丙 ○ ○
            丁 ○ ○
            戊 ○ ○
            未 ○ ○
            己 ○ ○
            庚 ○ ○
            辛 ○ ○
            壬 ○ ○
            癸 ○ ○
            子 ○ ○
            丑 ○ ○
            寅 ○ ○
            卯 ○ ○
            辰 ○ ○
            巳 ○ ○
            午 ○ ○
共      同
訴訟代理人  張 瑞 釗律師
上列當事人間請求拆屋還地事件，上訴人對於中華民國九十七年
七月二十三日台灣高等法院第二審判決（九十七年度重上字第一
三三號），提起上訴，本院裁定如下：
    主  文
上訴駁回。
第三審訴訟費用由上訴人負擔。
    理  由
按上訴第三審法院，非以原判決違背法令為理由，不得為之。又
提起上訴，上訴狀內應記載上訴理由。其以民事訴訟法第四百六
十九條所定事由提起第三審上訴者，應於上訴狀內表明原判決所
違背之法令及其具體內容、暨依訴訟資料合於該違背法令之具體
事實；其依同法第四百六十九條之一規定提起上訴者，並應具體
敘述為從事法之續造、確保裁判之一致性或其他所涉及之法律見
解具有原則上重要性之理由。同法第四百六十七條、第四百七十
條第二項分別定有明文。而依同法第四百六十八條規定，判決不
適用法規或適用不當者，為違背法令；依同法第四百六十九條規
定，判決有該條所列各款情形之一者，為當然違背法令。是當事
人提起第三審上訴，如合併以同法第四百六十九條及第四百六十
九條之一之事由為上訴理由時，其上訴狀或理由書應表明該判決
所違背之法令條項，或有關判例、解釋字號，或成文法以外之習
慣或法理等及其具體內容，暨係依何訴訟資料合於該違背法令之
具體事實，並具體敘述為從事法之續造、確保裁判之一致性或其
他所涉及之法律見解具有原則上重要性之理由。如未依上述方法
表明，或其所表明者與上開法條規定不合時，即難認為已合法表
明上訴理由，其上訴自非合法。本件上訴人對於原判決關於其敗
訴部分提起第三審上訴，雖以該判決違背法令為由，惟核其上訴
理由狀所載內容，無非係就原審取捨證據、認定事實之職權行使
，指摘其為不當，並就與判決結果不生影響，原審未予斟酌審認
部分，指摘其理由不備，暨對於原審贅述部分，謂其違背法令；
而非表明該判決所違背之法令及其具體內容，暨依訴訟資料合於
該違背法令之具體事實，尤未具體敘述為從事法之續造、確保裁
判之一致性或其他所涉及之法律見解具有原則上重要性之理由，
難認其已合法表明上訴理由。依首揭說明，應認其上訴為不合法
。又平均地權條例第六十二條既明定市地重劃後，重行分配與原
土地所有權人之土地，自分配結果確定之日起，視為其原有之土
地，則原存於該土地上之租賃，唯有隨出租人移轉於新受分配之
土地，承租人自不得本於原租賃關係，對受分配之新所有人主張
係有權占有。至於原承租人於該土地如有地上改良物者，僅屬能
否依同條例第六十二條之一第二項規定請求補償，或主張因重劃
而不能達到原租賃之目的，而依同條例第六十三條之一規定，向
出租人請求補償租金之問題，尚不影響因重劃而取得土地所有人
之權利。是上訴人縱於重劃前就系爭土地原有租賃權，重劃會有
無與之協調或上訴人有無受補償，均與被上訴人原始取得系爭土
地所有權無涉。是原審就上訴人聲請調查重劃程序乙節，未予調
查審認，自無理由不備可言。而被上訴人係因市地重劃，而原始
取得系爭土地所有權，原審援引土地法第四十三條規定、司法院
院字第一九一九號解釋並述及信賴登記云云，僅屬贅論，與判決
結果無關，附此敘明。
據上論結，本件上訴為不合法。依民事訴訟法第四百八十一條、
第四百四十四條第一項、第九十五條、第七十八條，裁定如主文
。
中    華    民    國  九十七  年   十二   月   十一   日
                      最高法院民事第一庭
                          審判長法官  蕭  亨  國
                                法官  葉  勝  利
                                法官  高  孟  焄
                                法官  陳  淑  敏
                                法官  黃  義  豐
      本件正本證明與原本無異
                                      書  記  官
中    華    民    國  九十七  年   十二   月   三十   日
                                                      v


司法院資訊處製作；財團法人民間司法改革基金會備份。
